臺灣臺中地方法院刑事判決　　　　　　　　　　　　　九十年度訴字第二一九二號
　　公　訴　人　臺灣臺中地方法院檢察署檢察官
　　被　　　告　丁○○
右列被告因搶奪案件，經檢察官提起公訴（九十年度偵字第一四七九○號），本院判
決如左：
    主  文
丁○○共同意圖為自己不法之所有，而搶奪他人之動產，處有期徒刑拾月。
    事  實
一、丁○○曾犯竊盜罪（不構成累犯），於民國八十九年六月九日十七時十五分許，
    騎乘車號不詳之機車搭載某姓名年籍不詳之成年男子，行經台中市○○街與立德
    街口時，見乙○○獨自行走，竟共同意圖為自己不法之所有，自乙○○右後方超
    越，趁乙○○不備之際，由乘坐後座男子搶奪乙○○背於右肩之皮包（內有現金
    新台幣九百元及身分證、汽車駕照、中國信託商業銀行信用卡、玉山銀行信用卡
    、郵局金融卡、中友百貨公司簽帳卡與ＮＯＫＩＡ牌５１３０型式，序號000
    000000000000之行動電話一具）得手，被害人因而跌倒，受有右手
    擦傷之傷害（傷害部分未經告訴）。得手後，二人復騎乘機車逃逸。嗣經警自被
    害人手機序號查得該手機於遭搶後改插門號○九三九─四一八三一五號易付卡使
    用，而該門號係由丁○○使用，因而循線查獲。
二、案經台中市警察局第三分局報請臺灣臺中地方法院檢察署檢察官偵查起訴。
    理  由
一、訊據被告矢口否認右揭犯行，辯稱：非渠所為，被害人顯有誤認，且被害人曾於
    警訊中指稱搶嫌頭髮很短，前面頭髮短到可以站起來，被告被捕時，前面頭髮甚
    長，足見係被害人誤認云云。
（一）惟查：於前開時、地搶奪被害人乙○○皮包之人，即係被告之事實，業據被害
      人乙○○於警訊指述在卷，並陳稱：「他就是搶奪我皮包之男子，無論身高、
      體型、眼睛、笑臉都像。案發當時，丁○○騎乘機車與我迎面對照過，那時他
      在搜尋下手目標，所以我對騎乘機車之丁○○之印象深刻」等語（偵卷第十八
      頁背面），經本院再度傳訊被害人，被害人亦明確陳稱：「被告全身都穿白色
      衣服，被告他們曾經與我靠的很近，我就覺得很奇怪，我注意到前座的人全身
      都穿白色衣服，頭髮吹高，過一會兒，就被搶，他們二人都沒有戴安全帽，這
      位被告是穿白色衣服的人，被告因為其臉輪廓很深，下巴方方，所以我印象很
      深刻，機車是深色的。我在警局時說搶我的人頭髮很短，前面頭髮短到可以站
      起來，警員說被告頭髮可以留長」等語（本院九十年十月二十九日筆錄）。則
      搶嫌於行搶時，並未戴安全帽，並曾與被害人相當靠近而引起被害人之注意，
      被害人尚有注意到搶嫌之臉輪廓很深，下巴方方等特徵，則被害人自無誤認之
      虞；至於頭髮長度不符一節，查被害人遭搶時為八十九年六月九日，為警查獲
      被告則為八十九年八月三日，相隔已有二月之久，以夏日短髮男性之生長速度
      而言，自有可能出現重大出入，尚不違反經驗法則。
（二）又本案查獲之經過，乃經警由被害人乙○○自己使用之門號，向電信業者查出
      遭搶手機之序號為000000000000000；續依此序號查知該手機
      係插○九三九─四一八三一五號門號卡使用，經警向臺灣大哥大查詢結果，該
      號碼用戶係被告友人甲○○，再訊問甲○○結果，查知該門號於八十九年六月
      九日係由被告丁○○使用等情，業據證人即承辦員警丙○○在庭證述明確（本
      院九十年十二月二十六日筆錄）。而證人甲○○亦在庭證稱：該門號預付卡原
      由被告購買，借予其使用，嗣被告發現其已自行申辦別的號碼，即將該門號索
      回用了數日等語（本院九十一年三月二十日筆錄）。而證人甲○○之面貌，與
      被告相去甚遠，經被害人當面指認結果，被害人亦稱肯定搶嫌為被告，而對甲○○沒有什麼印象，也不太確定等語（偵卷第一六頁），益見本件之搶嫌，係
      被告無誤。
（三）綜上所述，被告所辯尚非可採。此外復有臺灣大哥大提供之存戶資料影本一紙
      附於偵卷第二一頁可稽，事證明確，被告犯行洵堪認定。
二、核被告所為，係犯刑法第三百二十五條第一項之搶奪罪。被告與乘坐後座之不詳
    男子間有犯意之聯絡，行為之分擔，均為共同正犯。爰審酌被告體格強健，不思
    正途而行搶，並致被害人跌倒，受有右手擦傷之傷害，惟畢竟年輕識淺，所得財
    物價值亦不高，且其無相同之前科，足認僅作案一次等一切情狀，量處如主文所
    示之刑。
據上論斷，應依刑事訴訟法第二百九十九條第一項前段，刑法第二十八條、第三百二
十五條第一項，判決如主文。
中      華      民      國    九十一    年      四      月      三      日
            臺灣臺中地方法院刑事第七庭
                                        法  官  林念祖
右正本證明與原本無異。
如不服本判決，應於送達後十日內向本院提出上訴狀 （須附繕本） ，上訴於台灣高等
法院台中分院。
                                        書記官
中      華      民      國    九十一    年      四      月      三      日
附錄論罪科刑法條
刑法第三百二十五條第一項：意圖為自己或第三人不法之所有，而搶奪他人之動產者
，處六月以上五年以下有期徒刑。
